臺灣板橋地方法院交通事件裁定　　　　 94年度交聲更字第8號
原處分機關　交通部公路總局臺北區監理所板橋監理站
異　議　人
即受處分人　丙○○
　　　　　　　　　　　3樓
上列異議人因違反道路交通管理處罰條例案件，對於交通部公路
總局臺北區監理所板橋監理站於民國93年6 月30日以板監違字第
裁41-C00000000號違反道路交通管理事件裁決書之所為處分，聲
明異議，本院於93年12月21日以93年度交聲字第830 號裁定後，
異議人不服，提起抗告，經臺灣高等法院於94年1 月19日以94年
度交抗字第21號裁定將原裁定撤銷，發回本院，本院更為裁定如
下：
    主  文
異議駁回。
    理  由
一、原處分機關以：異議人即受處分人丙○○於民國93年5 月3
    日凌晨1 時17分許，駕駛車號GFB-318 號重型機車，行經臺
    北縣板橋市○○路○段新興橋頭前時（裁決書誤載為四川路
    一段應予更正），因「酒後駕車，拒絕接受酒精濃度測試」
    之違規行為，為臺北縣政府警察局板橋交通分隊警員李仁杰
    以北縣警交字第C00000000 號舉發違反道路交通管理事件通
    知單（以下簡稱舉發通知單）當場舉發，異議人拒絕簽收，
    經警員記明其事由，依道路交通管理處罰條例第35條第3 項
    規定，裁處罰鍰新臺幣六萬元，並吊銷駕駛執照，三年內禁
    考。
二、異議意旨略謂：異議人固於上揭時地為警以酒後駕車，拒絕
    接受酒精濃度測試之違規事由舉發，惟異議人係於93年5 月
    2 日下午3 、4 時許，在臺北縣新莊市○○街喝酒，6 個人
    共喝10瓶啤酒，喝完酒後在朋友家看電視、下象棋，直到晚
    上12點左右，始騎乘機車離開；被警察攔檢時，異議人全程
    配合警員進行酒測，經測試數次，警員表示要再換一台最敏
    感的機器及請警局內最會檢測的人員來現場協助，異議人亦
    同意配合，等到第二台儀器及人員來後，又測試數次，二部
    機器共計測試十幾次，惟因機器故障，嗣後異議人就跑到警
    車上要求抽血檢測酒精濃度，卻遭警員拒絕，異議人並無拒
    絕酒測之違規事實，且當場警員未告知異議人有何地方不對
    ，警員亦未開立舉發通知單及欲交付異議人簽收之行為，異
    議人並未看到舉發通知單，而異議人離開後，警員才趁異議
    人不在場，將機車扣下並將保管車輛領回通知交給剛到又不
    知情的異議人姐姐，異議人遭此裁決實難甘服，為此聲明異
    議，請求撤銷原處分云云。
三、按汽車駕駛人拒絕接受酒精濃度測試之檢定者，處新臺幣六
    萬元罰鍰，並當場移置保管其車輛及吊銷其駕駛執照，道路
    交通管理處罰條例第35條第3 項前段定有明文。又汽車駕駛
    人曾依同條例第35條第3 項前段之規定吊銷駕駛執照者，三
    年內不得考領駕駛執照，道路交通管理處罰條例第67條第2
    項亦有明文規定。次按，對於違反道路交通管理處罰條例之
    行為，當場舉發者，應填記駕駛人或行為人姓名、性別、出
    生年月日、地址、身分證統一號碼及車主姓名、地址、車牌
    號碼、車輛種類；被查獲之駕駛人或行為人為受處分人時，
    應將該通知單填記後交付該行為人簽名或蓋章收受之；拒絕
    簽章者，並記明其事由，視為已收受，違反道路交通管理事
    件統一裁罰基準及處理細則第11條第1 項第1 款亦有明定。
四、經查，本件異議人於93年5 月3 日凌晨1 時17分許，駕駛車
    號GFB-318 號重型機車，行經臺北縣板橋市○○路○段新興
    橋頭前，因身上有酒味，涉酒後駕車，拒絕接受酒精濃度測
    試違規為警查獲之事實，業據證人即舉發警員李仁杰到庭證
    述綦詳，並有北縣警交字第C00000000 號舉發通知單影本一
    紙在卷可稽。異議人雖執前詞置辯，惟證人李仁杰於本院調
    查時具結證稱：當天攔下來之後，發現他身上有酒味，所以
    對他作酒測，當天他是第一個作酒測的人，第一次第一台機
    器色帶有問題所以作不出來‧‧‧，我們用無線電請同仁再
    送一台過來，異議人說第一台已經作了，何以要再作第二次
    ，所以不願意再接受酒測‧‧‧；我告訴異議人如果不配合
    接受酒測，我們要開單，他就一直講他的，並打電話叫他姐
    姐來，第二台來了以後約半個小時，他一直要他姐姐來才可
    作，結果他姐姐來也不肯作；‧‧‧我們現場的人員都有聞
    到他有酒味，舉發通知單是現場開的，但異議人不簽收，車
    輛移置單則係異議人姐姐簽收等語（見本院93年9 月24日訊
    問筆錄），並提出當日將異議人攔停、第二台酒測器送達現
    場後經過情形之光碟片一枚。該光碟片經本院勘驗以觀，第
    二台機器送來以後，異議人站在警車放置酒測器前，隨後拿
    皮夾出來尋找證件，警員有告知異議人其吹氣方式不正確，
    無法測得數值，請其重新測試，惟異議人僅一直和警員爭辯
    ，始終不肯再作測試。嗣後異議人坐在警車右後座上，聲稱
    要讓警員抽血檢測酒精濃度，惟不願當場就酒測器進行測試
    等情（見本院93年12月17日勘驗筆錄），核與證人即舉發警
    員李仁杰所述情節相符，顯見異議人係以抽血為由藉詞托延
    ，甚而拒絕接受酒測。
五、且查，卷附之臺北縣政府警察局執行交通違規移置保管車輛
    領回通知影本上，已載明舉發單號為「北縣警交字第437700
    0 號」，可見證人李仁杰上揭證稱：舉發通知單是現場開的
    乙節，確為實情。證人即異議人之姐黃金姒到庭證稱：有看
    到警察開車輛移置保管單，不知道有舉發通知單云云（見本
    院93年9 月24日訊問筆錄），難以採信。又，當時亦在現場
    之臺北縣政府警察局板橋交通分隊小隊長乙○○、警員甲○
    ○到庭分別證稱：「異議人一直不想測，後來我的同事李仁
    杰就一直跟他講，如果拒絕酒測的話，罰則比較重，最高是
    六萬，如果拒測的話車子要到哪裡去領，‧‧‧我有看到他
    在寫舉發通知單，因為我在警戒，我離他大約有2 、3 公尺
    ，他在車子的後車廂上面寫，我確定他在寫舉發通知單。‧
    ‧‧我敢確定我有聽到李仁杰問異議人是否要簽收，至於異
    議人怎麼回答我就忘記了」、「我記得我們同事李仁杰說異
    議人沒有配合酒測，李仁杰有告知異議人要罰最高額罰款，
    ‧‧‧（問：你有無看到李仁杰他在填寫舉發通知單的過程
    ？）有，因為當時我在他旁邊有看到」（見本院94年5 月6
    日訊問筆錄），亦可佐見證人李仁杰到庭證稱：舉發通知單
    是現場開的，但異議人不簽收等語，可堪採信。
六、至於證人李仁杰到庭證稱：舉發通知單是現場開的，開單時
    異議人之姐姐在場，但異議人不簽收，異議人後來自己坐計
    程車走了等語，與證人即異議人之姐黃金姒所證稱：警察沒
    有告訴我弟弟拒絕接受酒測，有看到警察開車輛移置保管單
    ，不知道有舉發通知單，且警察叫了計程車叫我弟弟回家之
    情不同。惟查，證人黃金姒稱不知道有舉發通知單云云，難
    以採信，已如前述，而異議人當時拒絕接受酒精濃度測試之
    違規事實業已明確，並經警當場予以掣單舉發，則嗣後異議
    人係自己坐計程車離去，或是由警察叫計程車叫異議人離去
    ，均已不影響異議人上揭違規事實之成立。本件異議人拒絕
    在舉發通知單上「收受通知聯者簽章」處簽章收受，經警員
    記明其事由，依前揭規定即視為已收受。而此項「擬制收受
    」之法律效果，包括收受後應依指定時、地自動到案，及不
    自動到案者應接受裁罰等效果，自不待言。綜上所述，異議
    人空言以上情置辯，委無足採，從而，原處分機關以異議人
    於上開時、地酒後駕車，拒絕接受酒精濃度測試檢定之違規
    事實明確，裁處異議人罰鍰新臺幣六萬元，並吊銷駕駛執照
    ，三年內禁考之處分，於並無違誤，應予維持，本件異議為
    無理由，應予駁回。
據上論斷，應依道路交通管理處罰條例第87條第2 項，道路交通
案件處理辦法第19條，裁定如主文。
中　　華　　民　　國　　94　　年　　11　　月　　30　　日
                        交通法庭  法  官  戴嘉清
以上正本證明與原本無異。
如不服本裁定應於送達後5 日內向本院提出抗告狀。
中　　華　　民　　國　　94　　年　　11　　月　　30　　日
                                  書記官  許千士
